【裁判字號】    95,抗,333
【裁判日期】    950331
【裁判案由】    假扣押
【裁判全文】
臺灣高等法院民事裁定                   95年度抗字第333號
抗  告  人  文魁資訊股份有限公司
法定代理人  乙○○
相  對  人  新采國際開發股份有限公司
法定代理人  甲○○
上列當事人間聲請假扣押事件，抗告人對於中華民國95年1月11
日臺灣臺北地方法院95年度裁全字第581號裁定提起抗告，本院
裁定如下：
    主  文
抗告駁回。
抗告費用由抗告人負擔。
    理  由
一按債權人就金錢請求或得易為金錢請求之請求，欲保全強制執
  行，得聲請假扣押；又請求及假扣押之原因，應釋明之。釋明
  如有不足，而債權人陳明願供擔保或法院認為適當者，法院得
  定相當之擔保，命供擔保後為假扣押，民事訴訟法第522條第1
  項、第526條第1、2項分別定有明文。次按假扣押為保全程序
  而非確定私權之訴訟程序，請求及假扣押之原因雖應釋明，或
  由債權人就債務人所應受之損害，供法院所定之擔保以補釋明
  之不足，但債權人本案債權是否確實存在，則非保全程序所應
  審認之事項，此觀民事訴訟法第526條之規定自明（最高法院
  61年台抗字第589號判例參照）。
二經查，相對人即債權人於原審主張：伊前將門牌號碼臺北市○
  ○○路○段50號地下三樓至地上一樓房屋（下稱系爭房屋）出
  租予抗告人，惟債務人未依約開立租金支票予伊，伊已於民國
  94年9月5日去函解除租約，請求返還系爭房屋，惟抗告人均置
  之不理，迄今仍占用中，顯受有相當於租金之不當得利，頃聞
  抗告人正將其所有財產搬移隱匿，為免日後不能強制執行或甚
  難執行之虞，為保全伊債權，爰聲請裁定假扣押，並願供擔保
  以代釋明等情，已據其提出租賃契約書、存證信函等件影本為
  證，原審復據債權人陳明願供擔保以補假扣押原因釋明之不足
  ，依首開規定，命債權人供擔保新臺幣（下同）5萬元後，得
  對抗告人之財產在15萬元之範圍內為假扣押，並無不合。
三抗告意旨雖以：伊並非不願依租約履行，而係相對人內部於94
  年間發生經營權之爭，致伊不知應向何人交付租金，為維權益
  ，改以清償提存方式給付租金，伊並無未付租金之情事，相對
  人不得對伊財產為假扣押，求為廢棄原裁定等語。惟查，相對
  人得否解除租約及抗告人是否已清償租金債務，均係實體上之
  爭執，乃屬應待本案解決之問題，依上開說明，自非本件假扣
  押程序所得審究。抗告意旨指摘原裁定關於對抗告人准予假扣
  押部分不當，求予廢棄，為無理由，應予駁回。
四據上論結，本件抗告為無理由，爰裁定如主文。
中    華    民    國    95    年    3     月    31    日
                  民事第十六庭審判長法  官  沈方維
                                    法  官  湯美玉
                                    法  官  張競文
正本係照原本作成。
不得抗告。
中    華    民    國    95    年    4     月    4     日
                                    書記官  章大富


司法院資訊處製作；財團法人民間司法改革基金會備份。
